

ELOI RIERA LANAU

DÉVELOPPEUR FULL STACK ET ANDROID

Contact

06 31 51 29 99 eloi.riera.lanau@gmail.com 66490, Saint-Jean-Pla-De-Corts

Compétences

- Méticuleux
- Esprit critique
- Interdépendant
- Proactif
- Organisé

Frameworks

Ruby on Rails

Laravel

Bootstrap

jQuery

Android

Jetpack Compse

React

Wordpress

About Me

Développeur Full Stack avec 5 années d'expérience, j'ai acquis une solide expertise autant dans la création d'outils professionnels que dans la création de sites et plateformes utilisateur. En dehors du travail, j'adore me lancer dans des randonnées, pratiquer le Kitesurf et garder mon côté geek avec des films de science fiction et jeux vidéo.

Mes objectifs sont d'intégrer une entreprise avec une organisation bien établie qui permettra de valoriser mes compétences et de contribuer de manière significative à son développement.

Langues









Expérience

Alterego Web, Figueres Février 2018 - Avril 2019

Développeur web

Création de sites vitrine et e-commerce, à partir d'un framework interne en Laravel ou wordpress, frontend en Bootstrap et jQuery.

I See U, Perpignan Avril 2019 - Juillet 2019

Stage en développement mobile

Développement d'une application Android TV en Java avec le back et api en Ruby on Rails puis frontend Materialize et jQuery

I See U, Perpignan Octobre 2019 - aujourd'hui

Développeur web et mobile

Construction de backoffices et APIs en Rails, sites vitrines en wordpress (thèmes et plugins sur mesure), frontend Bootstrap et jQuery, Applications Android en Kotlin avec Jetpack Compose

Formation

2013

Lycée Déodat de Séverac, Céret

Baccalauréat Scientifique

2016 - 2018

Innovación en Formación Professional, Barcelona

CFGS Desarrollo en Aplicaciones Web

(BAC + 2 Développement web)

2018 - 2019

Ilerna Online, Lleida

CFGS Desarrollo de Aplicaciones Multiplataforma (BAC + 2 Développement Mobile)

